【裁判字號】    97,訴,788
【裁判日期】    980422
【裁判案由】    搶奪
【裁判全文】
臺灣苗栗地方法院刑事判決               97年度訴字第788號
公  訴  人  臺灣苗栗地方法院檢察署檢察官
被      告  丙○○
                    號
上列被告因搶奪案件，經檢察官提起公訴（97年度偵字第4881號
），本院判決如下：
    主  文
丙○○犯搶奪罪，累犯，處有期徒刑柒月。
    事  實
一、丙○○前因犯傷害及竊盜罪，經法院分別判處有期徒刑1 年
    10月、1 年確定，並定應執行有期徒刑2 年6 月；又犯毒品
    危害防制條例、恐嚇、毀棄損害等案件，經法院判處有期徒
    刑8 月、8 月、3 月，合定應執行有期徒刑1 年6 月，上開
    案件經接續執行後，於民國96年8 月1 日假釋付保護管束，
    至96年9 月3 日保護管束期滿視為執行完畢（構成累犯）。
    詎其仍不知悔改，於97年10月8 日中午12時10分許，至苗栗
    縣頭份鎮○○里○ 鄰○○街251 號乙○○住處前，乘乙○○
    未加防備之際，徒手搶奪乙○○之子甲○○所有之捷安特腳
    踏車1 輛，乙○○見狀大聲制止，丙○○不予理會駛離現場
    。嗣經甲○○報警後，於同日中午12時30分許，為警在頭份
    鎮新華里4 鄰下新店135 號前尋獲丙○○，丙○○並帶同警
    方至頭份鎮新華里4 鄰下新店139 號前起出上開搶得之腳踏
    車。
二、案經苗栗縣警察局頭份分局報告臺灣苗栗地方法院檢察署檢
    察官偵查後起訴。
    理  由
壹、程序部分：
一、按被告以外之人於偵查中向檢察官所為陳述，除顯有不可信
    之情況者外，得為證據，刑事訴訟法第159 條之1 第2 項定
    有明文。偵查中對被告以外之人所為之偵查筆錄，或被告以
    外之人向檢察官所提之書面陳述，性質上均屬傳聞證據。惟
    現階段刑事訴訟法規定檢察官代表國家偵查犯罪、實施公訴
    ，依法其有訊問被告、證人及鑑定人之權，證人、鑑定人且
    須具結。而實務運作時，檢察官偵查中向被告以外之人所取
    得之陳述，原則上均能遵守法律規定，不致違法取供，其可
    信度極高，自得為證據。經查，本件證人即被害人乙○○、
    甲○○（參98年度偵字第4881號卷第37頁）於檢察官偵查時
    所為之證述，性質上雖屬審判外之陳述，惟其等係於偵查中
    向檢察官所為之證述，且均經具結，復無顯有不可信之情況
    ，衡諸上開規定，自具有證據能力。
二、按被告以外之人於審判外之言詞或書面陳述，除法律有規定
    者外，不得作為證據，刑事訴訟法第159 條第1 項固定有明
    文。惟被告以外之人於審判外之陳述，雖不符同法第159 條
    之1 至之4 之規定，而經當事人於審判程序同意作為證據，
    法院審酌該言詞陳述或書面陳述作成時之情況，認為適當者
    ，亦得為證據。又當事人、代理人或辯護人於法院調查證據
    時，知有第159 條第1 項不得為證據之情形，而未於言詞辯
    論終結前聲明異議者，視為有前項之同意，同法第159 條之
    5 第2 項亦定有明文。查證人即被害人乙○○及甲○○於警
    詢時的陳述（參同上偵卷第23至25頁、第25至27頁）、贓物
    認領保管單（參同上偵卷第22頁），均屬被告以外之人於審
    判外的陳述為傳聞證據，原無證據能力。但公訴人、辯護人
    、被告對於上開言詞陳述、書面陳述之證據能力均未爭執，
    本院審酌該等證據資料作成時之情況，核無違法取證或其他
    瑕疵，認為以之作為證據為適當。
貳、實體部分：
一、本件被告丙○○對於上述犯罪事實於本院審理時坦承不諱，
    核與證人即被害人乙○○、甲○○於警詢、偵查時的證詞相
    符。復有贓物認領保管單1 張、照片2 張（參同上偵卷第26
    ）在卷可佐。由此足見其自白與犯罪事實相符，其上述搶奪
    之犯行，洵堪認定。
二、核被告丙○○所為係犯刑法第325 條第1 項之搶奪罪。又其
    前犯傷害及竊盜罪，經法院分別判處有期徒刑1 年10月、1
    年確定，並定應執行有期徒刑2 年6 月；又犯毒品危害防制
    條例、恐嚇、毀棄損害等案件，經法院判處有期徒刑8 月、
    8 月、3 月，合定應執行有期徒刑1 年6 月，上開案件經接
    續執行後，於96年8 月1 日假釋付保護管束，至96年9 月3
    日保護管束期滿視為執行完畢等情，此有臺灣高等法院被告
    前案紀錄表1 份附卷可考。是其受徒刑執行完畢後5 年內再
    犯本件有期徒刑以上之罪，為累犯，應依刑法第47條第1 項
    規定加重其刑。爰審酌被告正值壯年，不思以正途賺取金錢
    ，竟搶奪他人財物，實不足取。復衡酌其犯搶奪罪時未造成
    被害人受傷，且坦承犯行、表示悔意，並於審理時向被害人
    乙○○道歉，節省有限的司法資源，足見其犯後仍有悔悟之
    心。並考量其迄今尚未賠償被害人損失等一切情狀，量處如
    主文所示之刑，以示懲儆。
據上論斷，應依刑事訴訟法第299 第1 項前段，刑法第325 條第
1 項、第47條第1 項，判決如主文。
本案經檢察官黃明正庭執行職務。
中    華    民    國    98    年    4     月    22    日
                刑事第三庭  審判長法  官  柳章峰
                                  法  官  林佩儒
                                  法  官  呂曾達
以上正本證明與原本無異。
如不服本判決應於收受判決後10日內向本院提出上訴書狀，並應
應敘述具體理由。其未敘述上訴理由者，應於上訴期間屆滿後20
日內向本院補提理由書 (均須按他造當事人之人數附繕本)「 切
勿逕送上級法院」。告訴人或被害人如對本判決不服者，應具備
理由請求檢察官上訴，其上訴期間之計算係以檢察官收受判決正
本之日期為準。
                                  書記官  許千士
中    華    民    國    98    年    4     月    22    日
附錄：
刑法第325條第1項。
中華民國刑法第325條
（普通搶奪罪）
意圖為自己或第三人不法之所有，而搶奪他人之動產者，處 6 月
以上 5 年以下有期徒刑。
因而致人於死者，處無期徒刑或 7 年以上有期徒刑，致重傷者，
處 3 年以上 10 年以下有期徒刑。
第 1 項之未遂犯罰之。


司法院資訊處製作；財團法人民間司法改革基金會備份。
